【裁判字號】    92,易,257
【裁判日期】    921002
【裁判案由】    賭博
【裁判全文】
臺灣桃園地方法院刑事判決                          九十二年度易字第二五七號
    公  訴  人  臺灣桃園地方法院檢察署檢察官
    被      告  癸○○
                壬○○
                丁○○
右列被告等因賭博案件，經檢察官聲請簡易判決處刑（九十年度偵字第一七０九一號
），本院認不宜以簡易判決處刑，改依通常程序審理，茲判決如左：
    主  文
癸○○在公眾得出入之場所賭博財物，處罰金伍佰元，如易服勞役，均以佰元折算
壹日，扣案象棋壹付、四色牌陸付及賭資新台幣壹佰元，均沒收之。
壬○○、丁○○均無罪。
    事  實
一、戊○○、乙○○（聲請意旨誤載為「呂群宏」）、丙○○、寅○○、庚○○、丑
    ○○、卯○○、辛○、甲○○、己○○（前揭十人所涉犯行業已審結）、曾德鴻
    （所涉犯行，由本院另案審理）及癸○○，於民國九十年十月四日下午某時起，
    在桃園縣桃園市○○路一二三號對面福德祠後之公眾得出入之場所，以四色牌、
    象棋為賭具賭博財物。嗣於同日下午五時許經警臨檢查獲，並扣得賭具四色牌六
    付、象棋一付及賭檯上之賭資新台幣 (下同)一百元，而悉上情。
二、案經桃園縣警察局桃園分局報請臺灣桃園地方法院檢察署檢察官偵查後聲請簡易
    判決處刑。
    理  由
壹、按檢察官聲請以簡易判決處刑之案件，經法院認為有刑事訴訟法第四百五十一條
    之一第四項但書之情形者，應適用通常程序審判之，刑事訴訟法第四百五十二條
    定有明文，查被告癸○○、壬○○、丁○○等人被訴賭博一案，因經本院認有刑
    事訴訟法第四百五十一條之一第四項但書之情形，不宜以簡易判決處刑，故應適
    用通常程序審判之。次按法院認為應科拘役、罰金或應諭知免刑或無罪之案件，
    被告經合法傳喚，無正當理由不到庭者，得不待其陳述逕行判決，刑事訴訟法第
    三百零六條定有明文。查本件被告癸○○、壬○○、丁○○三人，經合法通知，
    無正當理由不到庭，本院認係應科拘役、罰金或應諭知無罪之案件，爰不待其陳
    述逕行判決，均合先敘明。
貳、有罪部分：
一、經查：右揭時地犯罪事實，業據被告癸○○於警詢、偵查中坦承不諱，核與同案
    被告即賭客戊○○、乙○○、辛○、丙○○、甲○○、寅○○、庚○○、己○○
    八人於警詢、偵查中及本院調查中之自白情節相符，並有現場照片五幀附卷及被
    告用以賭博之象棋一付、四色牌六付及賭資一百元等物扣案可佐，顯見被告癸○○於警詢、偵查中之自白核與事實相符，足堪採信。是本案事證明確，被告癸○○之犯行洵堪認定，應予依法論科。
二、核被告癸○○所為，係犯刑法第二百六十六條第一項前段之賭博罪。爰審酌被告
    即賭客癸○○犯罪之動機及目的應為一時興致而賭玩、犯罪之手段、被告癸○○
    之品行、智識程度及被告癸○○犯罪後業於警詢、偵查中自白犯行之態度等一切
    情狀，量處如主文所示之刑，並諭知易服勞役之折算標準，以示懲儆。
三、扣案之象棋一付、四色牌六付，均為當場賭博之器具，及扣案賭資一百元，係屬
    被告癸○○與其他同案被告戊○○等八人所有供（或預備供）賭博所用之賭資無
    誤，性質上屬在兌換籌碼處之財物，均應依刑法第二百六十六條第二項規定宣告
    沒收。
、無罪部分：
一、公訴意旨略以：被告壬○○、丁○○於九十年十月四日下午某時，在桃園縣桃園
    市○○路一二三號對面福德祠後之公眾得出入之場所，以四色牌、象棋為賭具賭
    博財物，嗣於同日下午五時許經警臨檢當場查獲，並扣得賭具四色牌六付、象棋
    一付及賭台上之賭資一百元。因認被告壬○○、丁○○均涉有刑法第二百六十六
    條第一項前段之賭博罪嫌云云。
二、公訴人認被告壬○○、丁○○二人涉有右開犯行，係以被告壬○○及同案被告癸○○（業經本院為前開有罪之認定）於警詢中之自白、同案被告卯○○（已歿）
    、辛○（業已審結）、丙○○（業已審結）、己○○（業已審結）及被告子○○
    （業已審結）於警詢中之供述內容、現場照片五幀及前開四色牌六付、象棋一付
    及賭資一百元等物，為其主要論據。惟按犯罪事實，應依證據認定之，無證據不
    得推定其犯罪事實。又不能證明被告犯罪者，應諭知無罪之判決，刑事訴訟法第
    一百五十四條、第三百零一條第一項分別定有明文。又認定犯罪事實所憑之證據
    ，固不以直接證據為限，間接證據亦包括在內，然而無論直接或間接證據，其為
    訴訟上之證明，須於通常一般之人均不致有所懷疑，而得確信其為真實之程度者
    ，始得據為有罪之認定，倘其證明尚未達到此一程度，而有合理之懷疑存在時，
    事實審法院在心證上無從為有罪之確信，自應為無罪之判決。次按被告之自白為
    證據之一種，須非出於強暴、脅迫、利誘、詐欺或其他不正之方法，且與事實相
    符者，方得採為證據，故被告雖經自白，仍應調查其他必要之證據，以察其與事
    實是否相符，苟無法證明其與事實相符，根本即失其證據之證明力，不得採為判
    斷事實之根據。最高法院七十六年台上字第四九八六號、四十六年台上字第八０
    九號分別著有判例可資參照。
三、經查：
（一）同案被告癸○○、戊○○、乙○○、辛○、丙○○、甲○○、寅○○、庚○○
      、己○○等人確有於右揭時地以現金二十元或八十元不等之金額下注把玩四色
      牌及象棋，贏的人可獨得其他人所下注之金錢，而以此種方式在前開土地廟之
      公眾得出入之場所賭博乙節，業據同案被告戊○○、乙○○、辛○、丙○○、
      甲○○、寅○○、庚○○、己○○於警詢、偵查中及本院調查中供陳明確，並
      經本院以九十二年度簡字第六六號判決各判處罰金五百元在案，此有前開判決
      書乙份附卷可稽，另被告癸○○所涉犯行，業據被告癸○○於警詢、偵查中供
      述在卷，並經本院為前開認定，顯見確實有人在右揭公眾得出入之場所賭博乙
      節，固堪認定。
（二）查被告丁○○於警詢、偵查中均堅決否認犯行，被告壬○○則於警詢中供稱：
      其與除戊○○、曾德鴻、癸○○、卯○○、辛○、乙○○六人以外之十二人一
      起賭博四色牌云云。惟查：同案被告癸○○、戊○○、曾德鴻、卯○○、辛○
      、乙○○六人均於警詢、偵查中供稱：渠等六人有一起以象棋賭博財物等語在
      案，且同案被告癸○○、戊○○、乙○○、辛○、丙○○、甲○○、寅○○、
      庚○○、己○○等人亦於警詢中證稱：不清楚警方共查獲幾人，只知道警方帶
      回很多人，當時裡面的人渠等都不認識，亦不知道渠等如何賭博等語在卷，此
      有同案被告癸○○、戊○○、乙○○、辛○、甲○○、寅○○、庚○○等人之
      警詢筆錄可供參照，是以，不僅同案被告癸○○、戊○○、乙○○、辛○、丙○○、甲○○、寅○○、庚○○、己○○等人與被告壬○○、丁○○二人彼此
      間互不認識，同案被告戊○○、乙○○、辛○、丙○○、甲○○、寅○○、庚○○、己○○等人在群聚把玩四色牌及象棋時，是否能確實注意到被告壬○○
      、丁○○二人，亦有在場下注賭博之行為，即有可疑，本院無從僅憑被告壬○○於警詢中之自白，即遽認其涉有右揭賭博犯行。從而，同案被告癸○○於警
      詢、偵查中之對己不利之供述內容及同案被告戊○○、乙○○、辛○、丙○○
      、甲○○、寅○○、庚○○、己○○等人於警詢、偵查中及本院調查中之對己
      不利之供述內容，僅足證明渠等本身有在場利用賭具四色牌及象棋賭博之行為
      ，尚不足以作為認定被告壬○○、丁○○二人，確有在場賭博之依據，尚須其
      他積極證據佐證，始可據以論罪科刑。
（三）至扣案之四色牌六付、象棋一付及賭資一百元等物，僅得證明同案被告癸○○
      、戊○○、乙○○、辛○、丙○○、甲○○、寅○○、庚○○、己○○等人有
      下注把玩四色牌及象棋之賭博行為而已，另現場照片五幀，僅足證明被告壬○○、丁○○二人當時也有在場之事實，均不足作為認定被告壬○○、丁○○二
      人，確有在場賭博之依據，至為灼然
（四）綜上所述，公訴人所舉上開證據方法並不足以證明被告壬○○、丁○○二人，
      有在場以四色牌、象棋等物賭博之事實，此外，復查無其他積極證據足以證明
      被告壬○○、丁○○二人有何公訴人所指之賭博犯行，揆諸首開法條之說明，
      不能證明被告壬○○、丁○○二人犯罪，依法應諭知無罪之判決。
據上論斷，應依刑事訴訟法第四百五十二條、第二百九十九條第一項前段、第三百零
一條第一項、第三百零六條，刑法第二百六十六條第一項前段、第二項、第四十二條
第二項，罰金罰鍰提高標準條例第一條前段、第二條，判決如主文。
本案經檢察官魏雯祈到庭執行職務。
中      華      民      國      九十二      年      十    月      二    日
                                臺灣桃園地方法院刑事第一庭
                                審判長法  官  吳  爭  奇
                                      法  官  潘  政  宏
                                      法  官  胡  芷  瑜
右正本證明與原本無異。
如不服本判決，應於送達後十日內，向本院提出上訴狀。
                                      書記官  劉  晨  輝
中      華      民      國      九十二      年      十    月      六    日
附論罪科刑依據之法條：
中華民國刑法第二百六十六條
 (普通賭博罪與沒收物)
在公共場所或公眾得出入之場所賭博財物者，處一千元以下罰金。但以供
人暫時娛樂之物為賭者，不在此限。
當場賭博之器具與在賭檯或兌換籌碼處之財物，不問屬於犯人與否，沒收
之。


司法院資訊處製作；財團法人民間司法改革基金會備份。
